【裁判字號】    99,台抗,652
【裁判日期】    990819
【裁判案由】    聲請假扣押
【裁判全文】
最高法院民事裁定              九十九年度台抗字第六五二號
再 抗告 人  乙○○
            丙○○
            丁○○
共      同
訴訟代理人  李永裕律師
上列再抗告人因與甲○○間聲請假扣押事件，對於中華民國九十
九年五月二十八日台灣高等法院裁定（九十九年度抗字第五八六
號），提起再抗告，本院裁定如下：
    主  文
再抗告駁回。
再抗告訴訟費用由再抗告人負擔。
    理  由
按請求及假扣押之原因應釋明之。前項釋明如有不足，而債權人
陳明願供擔保或法院認為適當者，法院得定相當之擔保，命供擔
保後為假扣押，民事訴訟法第五百二十六條第一項、第二項定有
明文。故債權人聲請假扣押，就其請求及假扣押之原因均應加以
釋明。僅於釋明有所不足，而債權人陳明願供擔保或法院認為適
當者，法院始得定相當之擔保，命供擔保後為假扣押。若債權人
就其請求及假扣押之原因，有任何一項未予釋明，法院即不得為
命供擔保後假扣押之裁定。本件再抗告人為保全其對於相對人甲
○○之損害賠償請求，聲請台灣台北地方法院（下稱台北地院）
裁定准其供擔保後，對相對人之財產在新台幣五百萬元之範圍內
為假扣押，相對人不服，提起抗告。原法院以：再抗告人所提台
北地院九十四年度重訴字第一二○四號民事判決、經濟部商業司
公司及分公司基本資料查詢（明細）、土地及建物登記謄本、刑
事告訴狀等件，僅能釋明假扣押之請求。至當代聯合律師事務所
依再抗告人單方陳述所發之函，則係記載第三人匯安股份有限公
司未依公司法第一百八十五條規定，處分門牌號碼為台北市○○
街二一○號五樓之二房地，並未論及相對人有何處分自有資產之
行為，尚難據以認有假扣押之原因。另相對人長期滯留大陸，與
其將移往或逃匿大陸，尚屬有間，且再抗告人亦未釋明相對人因
此將其在台財產為不利益之處分，是再抗告人聲請函查相對人最
近一年入出境資料，以證明相對人長期滯留大陸，有將其在台資
產全數變賣之情事，自無調查之必要。再抗告人就假扣押之原因
，復未提出其他證據以為釋明，因而將台北地院所為命供擔後假
扣押之裁定廢棄，駁回再抗告人之假扣押聲請，依上說明，並無
適用法規顯有錯誤之情事。再抗告意旨，指摘原裁定不當，聲明
廢棄，難認為有理由。
據上論結，本件再抗告為無理由。依民事訴訟法第四百九十五條
之一第二項、第四百八十一條、第四百四十九條第一項、第九十
五條、第七十八條，裁定如主文。
中    華    民    國  九十九  年    八    月   十九   日
                      最高法院民事第六庭
                          審判長法官  劉  福  來
                                法官  陳  國  禎
                                法官  陳  重  瑜
                                法官  吳  麗  女
                                法官  簡  清  忠
本件正本證明與原本無異
                                      書  記  官
中    華    民    國  九十九  年    八    月  三十一  日
                                                      M

司法院資訊處製作；財團法人民間司法改革基金會備份。
